最  高  行  政  法  院  裁  定
                                     100年度裁字第1638號
上  訴  人  富崢貿易股份有限公司
代  表  人  初天慶
被 上訴 人  財政部臺北關稅局
代  表  人  曾瑞育
訴訟代理人  徐建瑋
上列當事人間進口貨物核定稅則號別事件，上訴人對於中華民國
100年3月28日臺北高等行政法院99年度簡字第717號判決，提起
上訴，本院裁定如下：
    主  文
上訴駁回。
上訴審訴訟費用由上訴人負擔。
    理  由
一、按對於適用簡易程序之裁判提起上訴，須經本院許可。前項
    許可，以訴訟事件所涉及之法律見解具有原則性者為限，行
    政訴訟法第235條定有明文。所謂法律見解具有原則性，係
    指該訴訟事件所涉及之法律問題意義重大，而有加以闡釋之
    必要而言。例如對於行政命令或法規是否牴觸法律而為之判
    斷，或就同類事件所表示之法律見解與其他高等行政法院或
    本院之見解相互牴觸，有由本院統一法律上意見或確認其意
    見之必要之情形。
二、本件上訴人對於臺北高等行政法院適用簡易程序所為之判決
    ，提起上訴，係以：系爭貨物為未加工之瓷金製品，財政部
    關稅總局民國93年3月31日北關字第13號「稅則分類疑問及
    解答」之釋示，核列稅則第8113.00.30號在前，嗣財政部關
    稅總局95年9月11日台總局稅字第0951018516號函改列稅則
    第8209.00.00號在後，而系爭貨物業經被上訴人依前函釋核
    列稅則第8113.00.30號通關放行且無違法情形，依據司法院
    釋字第287號解釋意旨，則前函釋在後函釋之前當然有效。
    次按一種貨物依其進口時之狀態只能歸列一個稅號，此為一
    物一稅號之不變原則，原判決未具體說明一物可歸列二個不
    同稅號之理由，其判決自屬不備理由。又行政程序法第159
    條第2項第2款規定之行政規則，依同法第160條第2項規定，
    應由其首長簽署，並登載於政府公報發布之，方具法效，惟
    原判決未說明登載於政府公報發布之並非生效要件之理由，
    亦不依職權調查證據，且原審法院96年度訴字第1793號判決
    ，與本件原判決見解不同，是本件上訴有法律見解具有原則
    性，判決當然違法等語，為其論據。經查原審96年度訴字第
    1793號判決，業經本院於98年10月22日以98年度判字第1238
    號判決廢棄，即無高等行政法院就同類事件有見解歧異之情
    事，自無由本院確認或統一法律上意見之必要；至於上訴人
    其餘上述理由，係就原審已詳為論駁不採見解，指摘原判決
    違法，核屬法律見解歧異問題，或係就原判決事實認定與證
    據取捨之職權行使而為爭執，並無所涉及之法律見解具有原
    則性之情事。上訴人提起上訴，依首開規定及說明，不應許
    可，其上訴難謂合法，應予駁回。
三、據上論結，本件上訴為不合法。依行政訴訟法第249條第1項
    前段、第104條、民事訴訟法第95條、第78條，裁定如主文
    。
中    華    民    國    100   年    7     月    7     日
                    最高行政法院第四庭
                        審判長法官  吳  明  鴻
                              法官  林  茂  權
                              法官  侯  東  昇
                              法官  黃  秋  鴻
                              法官  陳  國  成

以  上  正  本  證  明  與  原  本  無  異
中    華    民    國    100   年    7     月    7     日
                              書記官  王  史  民